【裁判字號】    99,審訴,844
【裁判日期】    990415
【裁判案由】    毒品危害防制條例
【裁判全文】
臺灣高雄地方法院刑事判決             99年度審訴字第844號
公  訴  人  臺灣高雄地方法院檢察署檢察官
被      告  甲○○
上列被告因違反毒品危害防制條例案件，經檢察官提起公訴（99
年度毒偵字第707 號），被告於本院準備程序進行中，為有罪之
陳述，經本院合議庭裁定由受命法官獨任改依簡式審判程序審理
，並判決如下：
    主  文
甲○○施用第一級毒品，累犯，處有期徒捌月；又施用第二級毒
品，累犯，處有期徒刑肆月。應執行有期徒刑拾月。
    事  實
一、甲○○前因施用毒品案件，經本院以民國94年度毒聲字第27
    14號裁定送觀察勒戒後，因無繼續施用毒品傾向，於95年3
    月6 日執行完畢釋放，並經臺灣高雄地方法院檢察署檢察官
    於同日以95年度毒偵緝字第81號為不起訴處分確定。另因詐
    欺案件，經本院以95年度簡字第2169號判決判處有期徒刑3
    月確定，於96年2 月14日期滿執行完畢。猶不知戒絕毒癮，
    明知海洛因及甲基安非他命分別係毒品危害防制條例第2 條
    第2 項第1 款及第2 款所分別明定之第一級毒品及第二級毒
    品，不得持有、施用，竟於上開觀察勒戒執行完畢釋放後5
    年內，復分別基於施用第一級毒品海洛因、第二級毒品甲基
    安非他命之犯意，於98年12月31日中午12時許，在其位於高
    雄縣仁武鄉○○街86號住處內，先以將海洛因摻水後，置入
    針筒注射手臂血管；嗣以將甲基安非他命置於玻璃球燒烤，
    待產生煙霧後，吸食煙霧之方式，分別施用第一級毒品海洛
    因、第二級毒品甲基安非他命各1 次。嗣於99年1 月1 日下
    午1 時10分許，在前揭住處，因其另案遭通緝而為警查獲，
    經得其同意採集尿液送驗，檢驗結果呈嗎啡及甲基安非他命
    陽性反應，而知上情。
二、案經高雄縣政府警察局移送臺灣高雄地方法院檢察署檢察官
    偵查起訴。
    理  由
一、本件被告甲○○所犯均係死刑、無期徒刑、最輕本刑為3 年
    以上有期徒刑以外之罪，其於準備程序中，就被訴事實為有
    罪之陳述，經本院告知簡式審判程序之旨，並聽取檢察官及
    被告之意見後，合議庭裁定由受命法官獨任進行簡式審判程
    序，合先敘明。
二、上開事實，業據被告於警詢、偵訊、本院審理時坦承不諱（
    見警卷第4 頁、偵卷第3 頁、本院卷第14頁）。且經警採集
    其尿液送台灣檢驗科技股份有限公司檢驗結果，被告尿液分
    呈嗎啡及甲基安非他命陽性反應，有勘察採證同意書、高雄
    縣政府警察局保安警察隊偵辦毒品案件嫌疑人尿液採證代碼
    對照表、台灣檢驗科技股份有限公司濫用藥物尿液檢驗報告
    可稽（見警卷第6 、8 至9 頁）。爰審酌：（一）氣相層析
    質譜儀（GC／MS）乃目前就藥物篩檢結果必須進一步確認時
    最常採用之確認方法，因此在良好的操作條件之下，以氣相
    層析質譜儀作藥物及其代謝物之定性及定量分析，幾乎不會
    有偽陽性反應產生，業經行政院國軍退除役官兵輔導委員會
    台北榮民總醫院於83年4 月7 日以（83）北總內字第03059
    號函示明確。（二）海洛因係嗎啡經化學合成之半人工合成
    品，毒性倍於嗎啡，其經吸食或施打入人體，經新陳代謝作
    用又分解成嗎啡，故海洛因在進入人體後，均以嗎啡型態排
    於尿液中，故於吸食或施打海洛因者尿液中，可檢出嗎啡陽
    性反應，業經憲兵司令部80年5 月7 日以（80）鑑驗字第17
    46號函示明確。（三）而甲基安非他命經口服投與後約百分
    之70於24小時內自尿中排出，約百分之90於96小時內自尿中
    排出，且甲基安非他命成分之檢出與其投與方式、投與量、
    個人體質、採尿時間與檢測儀器之精密度等諸多方式有關，
    因此僅憑尿液中呈甲基安非他命陽性反應，並無法確實推算
    吸食時間距採集時間之長短，惟依上述資料推斷，最長不會
    超過4 日即96小時，亦經行政院衛生署藥物食品檢驗局81年
    2 月8 日81藥檢一字第001156號函示明確。從而，被告尿液
    經以氣相層析質譜儀鑑驗後，結果分呈嗎啡及甲基安非他命
    陽性反應，已如前述，是依前開函示意旨，被告自白核與事
    實相符。又被告前因施用毒品案件，經本院以94年度毒聲字
    第2714號裁定送觀察勒戒後，因無繼續施用毒品傾向，於95
    年3 月6 日執行完畢釋放，並經臺灣高雄地方法院檢察署檢
    察官於同日以95年度毒偵緝字第81號為不起訴處分確定之事
    實，有臺灣高等法院被告前案紀錄表在卷可憑。是被告於上
    開觀察勒戒執行完畢釋放後5 年內，再犯本件施用海洛因及
    甲基安非他命之犯行，均應依法論科。從而，本案事證明確
    ，被告犯行堪予認定。
三、核被告所為，係犯毒品危害防制條例第10條第1 項之施用第
    一級毒品及同條例第10條第2 項之施用第二級毒品罪。被告
    持有第一級、第二級毒品之行為，均已為其後施用之高度行
    為所吸收，均不另論罪。被告所犯上開施用第一級毒品罪及
    施用第二級毒品罪，犯意各別、行為互殊，應分論併罰。又
    被告曾因如事實欄所示犯行，經法院判決如事實欄所示罪刑
    確定，於96年2 月14日期滿執行完畢之事實，此有前開前案
    紀錄表可佐，是其5 年以內故意再犯本件有期徒刑以上之2
    罪，均為累犯，各應依刑法第47條第1 項規定，均加重其刑
    。爰審酌被告前經觀察勒戒執行完畢，猶不思戒除毒癮，顯
    見其並無堅定戒癮之意志，惟念其行為尚未危害他人及其犯
    後坦承犯行，態度尚稱良可等一切情狀，分別量處如主文所
    示之刑，並依刑法第51條第5 款之規定，定其應執行刑，以
    資警惕；至檢察官求予量處應執行有期徒刑1 年5 月，略嫌
    過重，附此敘明。
據上論斷，應依刑事訴訟法第273 條之1 第1 項、第299 條第1
項前段，毒品危害防制條例第10條第1 項、第2 項，刑法第11條
前段、第47條第1 項、第51條第5 款，判決如主文。
本案經檢察官乙○○到庭執行職務。
中    華    民    國    99    年    4     月    15    日
                    刑事第十庭  法  官  方錦源
以上正本證明與原本無異。
如不服本判決應於收受本判決後10日內向本院提出上訴書狀，並
應敘述具體理由，如未敘述上訴理由者，應於上訴期間屆滿後20
日內補提理由書狀於本院（均須按他造當事人之人數附繕本）「
切勿逕送上級法院」。
中    華    民    國    99    年    4     月    15    日
                                書記官  黃勤涵
附錄條文：
毒品危害防制條例第10條第1 項、第2 項：
施用第一級毒品者，處6 月以上5 年以下有期徒刑。
施用第二級毒品者，處3 年以下有期徒刑。

司法院資訊處製作；財團法人民間司法改革基金會備份。
